bg-BG: Стил на стремето: Австралийски стил; Барел рейсинг; Дресаж; Исландски; Шарнирен/гъвкав; За скокове; Юношески/младежки; С изместено ухо; Oxbow; Peacock (с еластично освобождаване); Платформа/карбон; Обезопасен; Със странично отваряне; Наклонен; Стандартен/Fillis; Tapadero; С тежест; Западна камбана; Широка стъпка/ендюрънс; Друго
de: Art des Steigbügels: Australian Stock; Barrel Racing; Dressur; Isländisch; Gelenkig/Flex; Springen; Junior/Jugend; Gedrehte Öse; Oxbow; Peacock (Elastikverschluss); Plattform/Carbon; Sicherheit; Seitlich öffnend; Abgeschrägt; Standard/Fillis; Tapadero; Gewichtet; Western Bell; Breite Trittfläche/Endurance; Andere
nb: Stigbøylestil: Australian Stock; Tønneløp; Dressur; Islandsk; Ledd / flex; Sprang; Junior / ungdom; Offset eye; Oxbow; Peacock (elastisk utløser); Plattform / karbon; Sikkerhet; Sideåpning; Skråstilt; Standard / Fillis; Tapadero; Vektet; Western Bell; Bred fotplate / distanse; Annet
fr: Type d’étrier: Australian Stock; Course de barils; Dressage; Islandais; Articulé/flexible; Saut d'obstacles; Junior/jeune; À œil décalé; Oxbow; Peacock (à déclenchement élastique); Plateforme/carbone; De sécurité; À ouverture latérale; Incliné; Standard/Fillis; Tapadero; Lesté; Western Bell; À large plancher/endurance; Autre
tr: Üzengi tarzı: Avustralya Stock; Varil Yarışı; Dresaj; İzlanda; Eklemli/esnek; Atlama; Junior/Genç; Ofset Deliği; Oxbow; Peacock (Elastik Serbest Bırakma); Platform/Karbon; Güvenlik; Yandan Açılış; Eğimli; Standart/Fillis; Tapadero; Ağırlıklı; Western Bell; Geniş Tabanlı/Dayanıklılık; Diğer
es: Estilo del estribo: Australiano; Carrera de barriles; Doma clásica; Islandés; Articulado/flexible; Salto; Junior/juvenil; Ojo desplazado; Oxbow; Peacock (liberación elástica); Plataforma/carbono; Seguridad; Apertura lateral; Inclinado; Estándar/Fillis; Tapadero; Con peso; Campana western; Pisada ancha/resistencia; Otro
th: รูปแบบของโกลน: ออสเตรเลียนสต็อก; แบร์เรลเรซซิ่ง; ศิลปะการบังคับม้า; ไอซ์แลนดิก; มีข้อต่อ/ยืดหยุ่น; กระโดด; เด็ก/เยาวชน; ห่วงโกลนแบบเยื้อง; โกลนแบบอ็อกซ์โบว์; Peacock (ปลดด้วยยางยืด); แพลตฟอร์ม/คาร์บอน; นิรภัย; เปิดด้านข้าง; ลาดเอียง; มาตรฐาน/ฟิลลิส; ทาปาเดโร; ถ่วงน้ำหนัก; เวสเทิร์นเบลล์; ฐานเหยียบกว้าง/เอ็นดูแรนซ์; อื่นๆ
sl-SI: Stil stremena: Avstralski stock; Barrel racing; Dresurno; Islandsko; Pregibno/Flex; Skakalno; Mladinsko/otroško; Zamaknjeno uho; Oxbow; Peacock (z elastiko); Platforma/karbon; Varnostno; Stransko odpiranje; Nagnjeno; Standardno/Fillis; Tapadero; Obteženo; Western Bell; Široka stopalka/Endurance; Drugo
vi: Kiểu bàn đạp: Australian Stock; Barrel Racing; Dressage; Iceland; Khớp nối/Linh hoạt; Nhảy; Thiếu niên/Trẻ em; Offset Eye; Oxbow; Peacock (Mở chốt thun); Đế bằng/Carbon; An toàn; Mở một bên; Nghiêng; Tiêu chuẩn/Fillis; Tapadero; Gia trọng; Western Bell; Đế rộng/Bền bỉ; Khác
el: Στυλ αναβολέα: Αυστραλιανού τύπου; Barrel Racing; Ιππική δεξιοτεχνία (Dressage); Ισλανδικού τύπου; Αρθρωτός/Ελαστικός; Υπερπήδησης εμποδίων; Junior/Παιδικός; Με έκκεντρο κρίκο; Oxbow; Peacock (με λάστιχο ασφαλείας); Πλατφόρμα/Carbon; Ασφαλείας; Πλευρικού ανοίγματος; Κεκλιμένος; Κλασικός/Fillis; Tapadero; Με βαρίδια; Western Bell; Με φαρδύ πάτημα/Αντοχής; Άλλο
fi: Jalustintyyli: Australian stock; Tynnyriratsastus; Kouluratsastus; Islanninhevonen; Nivelletty/jousto; Esteratsastus; Juniori/nuoret; Vinokiinnitys; Oxbow; Peacock (joustava vapautus); Taso/hiilikuitu; Turva; Sivulta aukeava; Viisto; Vakio/Fillis; Tapadero; Painotettu; Western bell; Leveä pohja / matkaratsastus; Muu
lt-LT: Balnakilpių stilius: Australiški; Bėgimo aplink statines; Išjodinėjimo; Islandiški; Lankstūs; Konkūriniai; Jaunių / jaunimo; Asimetriniai; Lanko formos; „Peacock“ (elastinis atsegimas); Platforminiai / anglies pluošto; Saugos; Atidaromi iš šono; Pasviri; Standartiniai / „Fillis“; Su gaubtu („Tapadero“); Svertiniai; Vesterno; Platūs / ištvermės; Kita
da: Stigbøjlestil: Australian stock; Barrel racing; Dressur; Islandsk; Med led/flex; Springning; Junior/ungdom; Offset-øje; Oxbow; Peacock (elastisk udløser); Platform/kulfiber; Sikkerhed; Sideåbning; Skrånende; Standard/Fillis; Tapadero; Vægtet; Western bell; Bred trædeflade/distance; Andet
hr-HR: Stil stremena: Australian Stock; Barrel Racing; Dresura; Islandski; Zglobni / fleksibilni; Preskakanje; Za juniore/mlade; Pomaknuta ušica (offset); Oxbow; Peacock (elastično otpuštanje); Platforma/ugljična vlakna; Sigurnosni; S bočnim otvaranjem; Nakošeni; Standardni / Fillis; Tapadero; S utegom; Western zvono; Široko gazište / izdržljivost; Ostalo
zh-CN: 马镫款式: 澳大利亚牧马镫; 绕桶赛; 盛装舞步; 冰岛; 万向/柔性; 场地障碍赛; 青少年/儿童; 偏心眼; 牛轭型; 孔雀型（弹性释放）; 平台/碳纤维; 安全; 侧开; 斜面; 标准/Fillis; 带罩马镫 (Tapadero); 加重; 西部钟型; 宽踏面/耐力赛; 其他
pl: Styl strzemiona: Australijskie; Barrel racing; Ujeżdżeniowe; Islandzkie; Łamane/elastyczne; Skokowe; Juniorskie/młodzieżowe; Z asymetrycznym uchem; Strzemiona typu Oxbow; Strzemiona typu Peacock (z gumką); Z platformą / karbonowe; Bezpieczne; Otwierane z boku; Pochylone; Standardowe/Fillis; Tapadero; Dociążone; Western Bell; Z szeroką stopką/endurance; Inne
cs: Styl třmenu: Australské honácké; Barrel Racing; Drezurní; Islandské; Kloubové / pružné; Skokové; Dětské / juniorské; Posunuté těžiště; Oxbow; Peacock (s uvolňovací gumičkou); Platformové / karbonové; Bezpečnostní; S bočním otevíráním; Zkosené; Standardní / typ Fillis; Tapadero; Těžké; Tvar westernového zvonu; S širokou nášlapnou plochou / vytrvalostní; Jiné
it: Stile della staffa: Australiana da lavoro; Barrel racing; Dressage; Islandese; Articolata/flessibile; Salto ostacoli; Junior/ragazzi; Occhiello disassato; Oxbow; Peacock (sgancio elastico); A piattaforma/carbonio; Di sicurezza; Ad apertura laterale; Inclinata; Standard/Fillis; Tapadero; Zavorrata; Western a campana; Panca larga/Endurance; Altro
sk-SK: Strmeňový štýl: Austrálsky dobytkársky; Barel racing; Drezúrny; Islandský; Kĺbový/flexibilný; Skokový; Juniorský/pre mládež; S posunutým očkom; Oxbow; Bezpečnostný s gumičkou (Peacock); Platformový/karbónový; Bezpečnostný; S bočným otváraním; Šikmý; Štandardný/Fillis; Tapadero; Zaťažený; Westernový zvonový; Široká nášľapná plocha/vytrvalostný; Iné
zh-TW: 馬鐙樣式: 澳洲型 (Australian Stock); 繞桶賽專用; 馬場馬術; 冰島; 關節/彈性; 障礙超越; 青少年/兒童; 偏心環; 牛軛型; Peacock 型 (彈性釋放); 平台/碳纖維; 安全型; 側開型; 斜面; 標準/Fillis; Tapadero 型; 加重型; 西部鐘型; 寬踏面/耐力型; 其他
pt-BR: Estribo estilo: Estilo australiano; Três tambores; Adestramento; Islandês; Articulado/flexível; Salto; Júnior/Juvenil; Olhal deslocado; Oxbow; Estribo de segurança Peacock (liberação elástica); Plataforma/Carbono; Segurança; Abertura lateral; Inclinado; Padrão/Fillis; Tapadero; Com peso; Sino Western; Base larga/Enduro; Outro
ja: 鐙スタイル: オーストラリアンストック; バレルレーシング; ドレサージュ; アイスランディック; 関節式/フレックス; ジャンピング; ジュニア/ユース; オフセットアイ; オックスボウ; ピーコック (ゴム式リリース); プラットフォーム/カーボン; セーフティ; サイドオープニング; スロープ; スタンダード/フィリス; タパデロ; ウェイテッド; ウェスタンベル; ワイドトレッド/エンデュランス; その他
ro-RO: Stil de scară: Australian Stock; Barrel Racing; Dresaj; Islandez; Articulată/Flex; Sărituri; Juniori/Tineret; Inel asimetric; Oxbow; Peacock (cu eliberare elastică); Platformă/Carbon; De siguranță; Deschidere laterală; Înclinată; Standard/Fillis; Tapadero; Lestată; Western Bell; Talpă lată/Anduranță; Altele
pt-PT: Estilo do estribo: Estribo australiano; Corrida de tambores; Dressage; Islandês; Articulado/flexível; Salto; Júnior/jovem; Olhal deslocado; Estribo oxbow; Peacock (desengate elástico); Plataforma/carbono; Segurança; Abertura lateral; Inclinado; Padrão/Fillis; Tapadeiro; Com pesos; Sino western; Piso largo/resistência; Outro
ko: 등자 방식: 오스트레일리아 스톡; 배럴 레이싱; 드레사지; 아이슬란드식; 조인트/플렉스; 점핑; 주니어/유스; 오프셋 아이; 옥스보우; 피코크(탄력성 분리형); 플랫폼/카본; 안전; 측면 개방형; 경사형; 스탠다드/필리스; 타파데로; 웨이티드; 웨스턴 벨; 와이드 트레드/엔듀런스; 기타
hu: Kengyel stílusa: Ausztrál stock; Hordókerülő; Díjlovagló; Izlandi; Csuklós/rugalmas; Ugró; Junior/ifjúsági; Aszimmetrikus (Offset Eye); Ökörigás (Oxbow); Biztonsági (gumis); Platform/karbon; Biztonsági; Oldalt nyíló; Döntött; Standard/Fillis; Tapadero; Súlyozott; Western Bell; Széles talpú/távlovagló; Egyéb
sv: Typ av stigbygel: Australian stock; Barrel racing; Dressyr; Isländsk; Ledad/flex; Hoppning; Junior/ungdom; Förskjuten ögla; Oxbow; Peacock (elastisk utlösare); Plattform/kolfiber; Säkerhet; Sidoöppning; Lutande; Standard/Fillis; Tapadero; Viktad; Western bell; Bred fotplatta/distans; Övrigt
nl: Stijgbeugel stijl: Australian Stock; Barrel Racing; Dressuur; IJslands; Flexibel/geleed; Springen; Junior/jeugd; Asymmetrisch oog; Oxbow; Peacock (elastische sluiting); Platform/carbon; Veiligheid; Zijopening; Schuin; Standaard/Fillis; Tapadero; Verzwaard; Western Bell; Breed loopvlak/Endurance; Overig
ru: Стиль стремени: Австралийские; Баррел-рейсинг; Выездка; Исландские; Шарнирные/гибкие; Конкур; Юниорские/детские; Смещенное ушко; U-образные (Oxbow); Безопасные (резинка); Платформа/карбон; Безопасные; С боковым открыванием; Скошенные; Стандартные (Fillis); Тападеро (с закрытым носком); Утяжеленные; Вестерн (колокол); С широкой платформой/для пробегов; Другое
en: Stirrup style: Australian Stock; Barrel Racing; Dressage; Icelandic; Jointed/Flex; Jumping; Junior/Youth; Offset Eye; Oxbow; Peacock (Elastic Release); Platform/Carbon; Safety; Side Opening; Sloped; Standard/Fillis; Tapadero; Weighted; Western Bell; Wide Tread/Endurance; Other